# 待转销项税红字问题

提问人：哎哦呀啊 时间：2022-03-20 22:07:49
请教陈版主和各位老师：
已确认相关收入（或利得）但尚未发生增值税纳税义务的业务在应交税费-待转销项税额核算，列报在其他流动负债；
那已确认相关收入（或利得）但尚未发生增值税纳税义务负数业务，是以负数列示在其他流动负债，还是需要重分类至其他流动资产呢？是把待转销项税额整体负数重分类至其他流动资产，还是仅把负数部分重分类即同时在其他流动资产和其他流动负债列报？
谢谢！

回答人：chenyiwei
建议了解待转销项税额出现负数的原因，考虑是否合理（如不合理则应作为差错更正）。如果合理的，则在确保其负数在后续可以退回或者抵减未来期间应纳税额的前提下，将其负数部分（不是全部待转销项税额）重分类为其他流动资产。